---
title: "Apresentação do curso"
subtitle: "STT5859 - Tecnologia dos Transportes"
author:
  name: "Prof. A.L. Cunha, Prof. A. Nélson, Profa. Cira P., Prof. J.R. Setti"
  affiliation: "USP-EESC-STT"
  
output:
  html_document:
    theme: simplex
    highlight: textmate
    toc: true
    toc_depth: 2
    toc_float: true
  
---

```{r setup, include=FALSE}
knitr::opts_chunk$set(echo = TRUE)

library("tibble")

```


## Objetivo

O objetivo da disciplina é estudar os fundamentos das tecnologias utilizadas nos sistemas de transportes, para que se possa melhor compreender os mecanismos que regulam o seu funcionamento e a sua capacidade.


## Programa do curso
O curso abordará os tópicos relacionados a seguir:

a. O setor de transportes como um sistema 
b.	Características veiculares e fatores humanos envolvidos na condução de veículos rodoviários
c.	Locomoção veicular
d.	Características do fluxo veicular e teorias de fluxo de tráfego
e.	Capacidade e nível de serviço
f.	Projeto e controle de interseções rodoviárias
g.	Princípios econômicos dos sistemas de transporte
h.	Características dos modos de transporte
i.	Geração e distribuição de viagens
j.	Modelo gravitacional e escolha modal
k.	Alocação de tráfego e equilíbrio em rede



```{r classes, echo=FALSE}

df <- tibble(
  Semana = 1:14,
  Docente = c("André",
              "Setti",
              "Setti",
              "Setti",
              "André",
              "André",
              "André/Setti",
              "Nélson",
              "Nélson",
              "Nélson/Cira",
              "Cira",
              "Cira",
              "Cira",
              "Cira/Nélson"
              ),
  Assunto = c("Transportes, características veiculares e fatores humanos",
              "Locomoção veicular",
              "Locomoção Veicular",
              "Características do fluxo veicular e teorias de fluxo de tráfego",
              "Capacidade e Nível de Serviço",
              "Projeto e controle de interseções rodoviárias",
              "PROVA 1",
              "Características dos modos de transporte",
              "Princípios econômicos dos sistemas de transporte",
              "Geração e distribuição de viagens",
              "Modelo Gravitacional e escolha modal",
              "Alocação de tráfego e equilíbrio da rede",
              "Alocação de tráfego e equilíbrio da rede",
              "PROVA 2"
              ),
  Data = c("15.abr", "22.abr", "29.abr", "6.mai", "13.mai", "20.mai", "27.mai", 
           "10.jun", "17.jun", "24.jun", "1.jul", "8.jul", "15.jul", "29.jul"
           )
)

knitr::kable(df, caption="Calendário 2021")

```

## Avaliação

- Os alunos matriculados deverão fazer duas provas, nos dias *27/maio* e *29/julho*. 
- A matéria da Prova 1 compreenderá os tópicos das semanas 1 a 6; a matéria da Prova 2, das semanas 8 a 15.
- Os alunos deverão também resolver uma lista de exercícios para cada tópico abordado no curso. 
- A entrega destas listas de exercícios, dentro do prazo estabelecido, é obrigatória. 
- Os alunos que não entregarem todas as listas de exercícios serão considerados reprovados no disciplina. 
- A nota mínima para aprovação é 6,0, sendo a nota final calculada pela seguinte formula:

$$NF = \frac{NP_1 + NP_2 + NP_3 + NP_4}{4}$$

em que $NP_i$ é a nota parcial correspondente ao que cada docente cobre na disciplina. A $NP_i$ é composta pela nota da prova e, a critério de cada docente, as listas e atividades realizadas em aula podem servir de bonificação a esta nota parcial.


## Bibliografia

A bibliografia do curso está baseada em publicações disponíveis na biblioteca da EESC-USP e será fornecida pelos docentes:

- E. K. Morlok (1978). Introduction to Transportation Engineering and Planning. McGraw-Hill Kogakusha, Tokyo. 
- C. J. Khisty & B. K. Lall (2003). Transportation Engineering – An Introduction (3a. ed.). Prentice Hall.
- C. S. Papacostas & P. D. Prevedouros (2001). Transportation Engineering & Planning (3a. ed.). Prentice Hall.
- J.D. Ortúzar & L.G. Willumsen (2011). Modelling Transport (4a. ed.). Willey.
- F.L. Manneing & S.S. Washburn (2013). Principles of Highway Engineering and Traffic Analysis (5a. ed.) Wiley.


```{r topics, echo=FALSE}

df <- tibble(
  Topico = c(
    "O setor de transportes como sistema | Características dos modos de transporte",
    "Princípios econômicos dos sistemas de transporte",
    "Geração e distribuição de viagens",
    "Modelo gravitacional e escolha modal",
    "Alocação e equilíbrio em rede",
    "Características veiculares e fatores humanos",
    "Mecânica da locomoção veicular",
    "Teorias de fluxo de veículos",
    "Capacidade e nível de serviço",
    "Projeto e controle de interseções rodoviárias"
  ),
  Bibliografia = c(
    "Khisty & Lall, cap. 1, pp. 1–29 | Papacostas & Prevedouros, cap. 5, pp. 232–262",
    "Khisty & Lall, cap. 2, pp. 31– 59",
    "Ortúzar & Willumsen, caps. 4 e 5, pp. 139 – 206",
    "Ortúzar & Willumsen, caps. 6 e 7, pp. 207 – 268",
    "Ortúzar & Willumsen, cap. 10, pp. 349 – 390",
    "Khisty & Lall, cap. 4, pp. 97–117",
    "Morlok, cap. 4, pp. 115–173",
    "Papacostas & Prevedouros, cap. 3, pp. 100–132 | Mannering & Washburn, cap. 5, pp. 149–170",
    "Khisty & Lall, cap. 7, pp. 223–285 | Papacostas & Prevedouros, cap. 4, pp. 133–229",
    "Khisty & Lall, cap. 8, pp. 287¬335 | Papacostas & Prevedouros, cap. 4, pp. 133–229"
  )
)

knitr::kable(df)

```



